【裁判字號】    99,抗,1849
【裁判日期】    991215
【裁判案由】    給付服務費等
【裁判全文】
臺灣高等法院民事裁定                  99年度抗字第1849號
抗  告  人  萬安保全股份有限公司
法定代理人  盧振華
相  對  人  春天戀人社區管理委員會
法定代理人  曾三益
上列當事人間給付服務費等事件，抗告人對於中華民國99年10月
27日臺灣士林地方法院99年度訴字第1227號所為裁定提起抗告，
本院裁定如下：
    主      文
抗告駁回。
抗告訴訟費用由抗告人負擔。
    理      由
一、按訴訟之全部或一部，法院認為無管轄權者，依原告聲請或
    依職權以裁定移送於其管轄法院；又當事人得以合意定第一
    審管轄法院。但以關於由一定法律關係而生之訴訟為限。前
    項合意，應以文書證之，民事訴訟法第28條第1項、第24條
    定有明文。又當事人合意定第一審管轄法院，就有無排他性
    而言，可分為排他的合意管轄與併存的合意管轄，惟除當事
    人明示管轄法院仍有管轄權者外，既以合意另定管轄法院，
    解釋上應認為當然有排他之意。
二、本件抗告人在原法院起訴意旨略以：兩造間訂有大樓管理服
    務契約書（下稱系爭契約），嗣因相對人未依系爭契約第1
    條第1項第2款履行契約終止程序之約定，逕自民國99年4月1
    8日終止契約，依前揭約定，以違約論，應賠償相對人違約
    金新台幣（下同）457,000元。又相對人未依系爭契約第4條
    第1項第4款約定給付服務費265,355元，爰請求相對人給付
    抗告人722,355元，及自起訴狀繕本送達翌日起至清償日止
    之法定遲延利息。原法院乃依系爭契約第16條：「因本項委
    託契約發生訴訟時，雙方同意以台北地方法院為第一審管轄
    法院。」約定，將本件移送臺灣臺北地方法院（下稱臺北地
    院）管轄，即無不合。抗告意旨雖以抗告人設址在臺北縣淡
    水鎮○○路183-1號2樓，相對人設址在臺北縣八里鄉○○路
    ○段198之200號，兩造應訊自以原法院為便，且相對人給付
    服務費之債務履行地，亦為抗告人之事務所，依民事訴訟法
    第2條、第12條規定，原法院有管轄權云云。惟依系爭契約
    第16條約定，兩造關於系爭契約涉訟時，既合意以臺北地院
    為管轄法院，即使原無管轄權之臺北地院有管轄權，解釋上
    應認為當然排他的合意管轄，而有使其他有審判籍法院之管
    轄權消滅之意，揆諸上開說明，原法院因之而無管轄權。抗
    告意旨據以主張原法院有管轄權，指摘原裁定不當，求予廢
    棄，為無理由，應予駁回。
三、據上論結：本件抗告為無理由，爰裁定如主文。
中     華     民    國    99    年   12    月    15    日
                      民事第八庭
                          審判長法  官 許正順
                                法  官 鄭威莉
                                法  官 蘇芹英
正本係照原本作成。
不得再抗告。
中    華    民    國    99    年    12    月    16    日
                                書記官 林初枝

司法院資訊處製作；財團法人民間司法改革基金會備份。
